臺灣桃園地方法院刑事判決　　　　　　　 100年度訴字第80號
公　訴　人　臺灣桃園地方法院檢察署檢察官
被　　　告　楊進益
選任辯護人　金鑫律師
被　　　告　詹惠婷
　　　　　　蔡坤志
上列被告因妨害自由等案件，經檢察官提起公訴（99年度偵字第
25284 號、99年度少連偵字第151 號），被告於準備程序中就被
訴事實為有罪之陳述，經告以簡式審判之意旨，並聽取當事人及
辯護人之意見後，本院合議庭裁定由受命法官獨任進行簡式審判
程序，判決如下：
    主  文
楊進益共同犯恐嚇危害安全罪，處有期徒刑貳月，如易科罰金，
以新臺幣壹仟元折算壹日，扣案如附表編號一、二所列之物沒收
；又共同犯恐嚇危害安全罪，處有期徒刑貳月，如易科罰金，以
新臺幣壹仟元折算壹日，扣案如附表編號一、三所列之物沒收。
應執行有期徒刑參月，如易科罰金，以新臺幣壹仟元折算壹日，
扣案如附表編號一至三所列之物沒收。
詹惠婷共同犯恐嚇危害安全罪，累犯，處有期徒刑參月，如易科
罰金，以新臺幣壹仟元折算壹日，扣案如附表編號一、二所列之
物沒收。
蔡坤志共同犯恐嚇危害安全罪，累犯，處有期徒刑參月，如易科
罰金，以新臺幣壹仟元折算壹日，扣案如附表編號一、三所列之
物沒收。
    事  實
一、詹惠婷前因偽造文書案件，經本院以98年度簡字第195 號判
    決判處有期徒刑2 月確定，於民國98年12月24日執行完畢；
    蔡坤志則因妨害兵役案件，經本院以97年度簡上字第421 號
    判決判處有期徒刑2 月確定，並於97年10月28日易科罰金執
    行完畢。詎猶不知悔改，為替真實姓名年籍不詳綽號「楊大
    哥」之成年男子催討賴崑山積欠之新臺幣34萬元債務，(一)楊
    進益與詹惠婷共同基於恐嚇之犯意聯絡，先由詹惠婷於99年
    6 月29日晚間8 時57分許，前往桃園縣龜山鄉復興村永樂巷
    28 號 賴崑山住處，以其所有之門號0000000000號行動電話
    撥打楊進益所持用之門號0000000000號行動電話後，將其所
    有之上開電話交由賴崑山接聽，由楊進益於電話中向賴崑山
    表示「你看你要怎樣跟我處理比較好，我真的不想去你家打
    擾，禍不及家人，你懂意思嘛」等語，以此加害生命、身體
    之事恐嚇賴崑山，使賴崑山心生畏懼，致生危害於安全。(二)
    嗣後，楊進益交付賴崑山先前簽立之本票予蔡坤志，再由蔡
    坤志於99年7 月14日某時，前往賴崑山上開住處，向賴崑山
    阿姨賴純表示「再不還錢，下次遇到看你怎麼辦」等語，以
    此加害生命、身體之事恐嚇賴純，使賴崑山家人心生畏懼，
    致生危害於安全。案經臺灣桃園地方法院檢察署指揮偵辦，
    並於楊進益、詹惠婷、蔡坤志住處扣得附表所示物品，始循
    線查悉上情。
二、案經桃園縣政府警察局蘆竹分局及桃園縣政府警察局報告臺
    灣桃園地方法院檢察署檢察官偵查起訴。
    理  由
一、本案被告楊進益、詹惠婷、蔡坤志所犯，非死刑、無期徒刑
    、最輕本刑為3 年以上有期徒刑之罪，亦非高等法院管轄第
    一審案件，被告等3 人於準備程序進行中，就被訴事實為有
    罪之陳述，經告以簡式審判程序之旨，並聽取檢察官、被告
    3 人及辯護人之意見後，本院合議庭裁定改依簡式審判程序
    進行審理，是本案之證據調查，依刑事訴訟法第273 條之2
    規定，不受同法第159 條第1 項、第161 條之2 、第161 條
    之3 、第163 條之1 及第164 條至第170 條規定之限制，合
    先敘明。
二、上揭犯罪事實，業據被告楊進益、詹惠婷、蔡坤志於本院準
    備程序及審理時坦承不諱，核與證人即被害人賴崑山於警詢
    及偵查中、證人賴張玉蘭於偵查中證述情節相符（見偵卷一
    第56至64頁），並有門號0000000000號行動電話之監聽譯文
    （見偵卷二第184 至188 頁）、本院99年聲監字第000311號
    、99年聲監續字第000682號、99年聲監續字第000847號、99
    年聲監續字第001022號通訊監察書、遠傳門號0000000000號
    行動電話申登資料查詢結果各1 份（見本院訴字卷一第190
    至197 、202 頁）附卷可佐，足認被告等人上開任意性之自
    白確與事實相符，本案事證明確，被告三人犯行堪以認定，
    應依法論科。
三、核被告楊進益、詹惠婷就事實(一)所為、被告楊進益、蔡坤志
    就事實(二)所為，均係犯刑法第305 條恐嚇罪。被告楊進益、
    詹惠婷就事實(一)之行為，有犯意聯絡及行為分擔，為共同正
    犯；被告楊進益、蔡坤志就事實(二)之行為，有犯意聯絡及行
    為分擔，為共同正犯。又被告楊進益所為事實(一)、(二)之行為
    ，犯意各別、行為互殊，應予分論併罰。被告詹惠婷、蔡坤
    志前有如事實欄所示之前科及執行紀錄，此有臺灣高等法院
    被告前案紀錄表在卷可稽，渠等於上述有期徒刑執行完畢後
    5 年以內再犯本件有期徒刑以上之罪，均應依刑法第47條1
    項規定論以累犯，並均加重其刑。爰審酌被告楊進益、詹惠
    婷、蔡坤志僅因被害人賴崑山積欠債務，即以前開方式恐嚇
    賴崑山及其家人，致賴崑山及其家人所受心理壓力非輕，亦
    徵被告三人之法治意識相當薄弱，惟念及被告三人犯後坦承
    犯行，尚有悔意，且於本院審理中與被害人賴崑山達成和解
    （見本院訴字卷一第154 頁）等情，堪認渠等態度非劣，暨
    被告三人之主從及所分擔之角色、動機、目的、手段、智識
    程度、素行、所生之危害等一切情狀，分別量處如主文所示
    之刑及定被告楊進益之應執行刑，並均諭知易科罰金之折算
    標準。另扣案如附表編號一至三所列之物，分屬被告楊進益
    、詹惠婷及蔡坤志所有，業據被告等人供承在卷（見本院訴
    字卷第235 頁反面至236 頁、偵卷二第169 頁反面），且為
    供本案犯罪所用，均應依刑法第38條第1 項第2 款、第3 項
    之規定沒收之。至由蔡坤志住處所扣得如附表編號四所列之
    物，與本案犯罪無關，爰不予宣告沒收，附此敘明。
據上論斷，應依刑事訴訟法第273 條之1 第1 項、第299 條第1
項前段，刑法第28條、第305 條、第47條第1 項、第41條第1 項
前段、第38條第1 項第2 款、第51條第5 款，刑法施行法第1 條
之1第1項、第2 項前段，判決如主文。
本案經檢察官鍾信一到庭執行職務。
中    華    民    國  100     年    11    月    30    日
                  刑事第八庭  法  官  翁儀齡
以上正本證明與原本無異。
如不服本判決應於收受判決後10日內向本院提出上訴書狀，並應
敘述具體理由。其未敘述上訴理由者，應於上訴期間屆滿後20日
內向本院補提理由書( 均須按他造當事人之人數附繕本) 「切勿
逕送上級法院」。
                              書記官  邱仲騏
中    華    民    國   100    年    12    月    1     日
附錄本案論罪科刑之法條：
刑法第305 條（恐嚇危害安全罪）以加害生命、身體、自由、名
譽、財產之事，恐嚇他人致生危害於安全者，處2 年以下有期徒
刑、拘役或3 百元以下罰金。
附表
┌──┬───┬────────────┬──┐
│編號│所有人│物品名稱                │數量│
├──┼───┼────────────┼──┤
│一  │楊進益│門號0000000000號行動電話│1支 │
│    │      │（內含SIM 卡、電池）    │    │
├──┼───┼────────────┼──┤
│二  │詹惠婷│門號0000000000號行動電話│1支 │
│    │      │（內含SIM 卡、電池、記憶│    │
│    │      │卡）                    │    │
├──┼───┼────────────┼──┤
│三  │蔡坤志│門號0000000000號行動電話│1支 │
│    │      │（內含SIM 卡、電池）    │    │
├──┼───┼────────────┼──┤
│四  │蔡坤志│麻將                    │1組 │
└──┴───┴────────────┴──┘